【裁判字號】    89,親,133
【裁判日期】    900323
【裁判案由】    確認非婚生子女
【裁判全文】
臺灣高雄地方法院民事判決  八十九年度親字第一三三號
    原      告  甲○○
    被      告  乙○○
    被      告
    兼右一人之  丙○○  住高雄.
    法定代理人
右當事人間否認子女事件，本院判決如左：
    主    文
原告之訴駁回。
訴訟費用由原告負擔。
    事    實
甲、原告方面：
一、聲明：請求確認被告乙○○非原告甲○○與被告丙○○所生之婚生女。
二、陳述：原告與被告丙○○於民國八十八年十二月十六日離婚。惟原告在離婚前，
    已自訴外人黃龍德受胎而於八十八年八月十一日生下被告乙○○。被告乙○○因
    而推定為被告丙○○之婚生女，爰依民法第一千零六十三條之規定，請求確認被
    告乙○○非原告與被告丙○○之婚生女。
三、證據：提出戶籍謄本一份為證。
乙、被告方面：二人均未為聲明，惟被告丙○○到庭陳述略稱：當時伊和原告已經不
    住在一起，伊於八十八年十二月十六日與原告離婚，而被告乙○○於八十八年八
    月十一日出生。被告乙○○確非原告與被告丙○○所生之女，故伊同意原告之請
    求等語。
丙、本院依職權訊問證人黃龍德。
    理    由
一、按原告之訴，依其所訴之事實，在法律上顯無理由者，法院得不經言詞辯論，逕
    以判決駁回之；又「關於認諾及訴訟上自認或不爭執事實之效力之規定，於第五
    百八十九條及第五百九十二條之訴，不適用之」，民事訴訟法第二百四十九條第
    二項、第五百九十四條分別定有明文，是以本件被告丙○○雖認諾原告之請求，
    然不生認諾之效力，又證人黃龍德雖於本院審理時證稱被告乙○○係伊與原告所
    生之女，惟本院仍應依職權調查原告之請求是否有理由。又按「妻之受胎，係在
    婚姻關係存續中者，推定其所生子女為婚生子女。前項推定，如夫妻之一方能證
    明妻非自夫受胎者，得提起否認之訴但應於知悉子女出生之日起，一年內為之。
    」，民法第一千零六十三條定有明文，是以否認子女之訴之提起，應於夫妻之一
    方知悉子女出生日起一年內為之始可。
二、原告主張原告與被告丙○○於八十八年十二月十六日離婚，惟原告在離婚前，已
    自他人受胎而於八十八年八月十一日生下被告乙○○之事實，固據提出戶籍謄本
    一份為證，且為被告所不爭執，自堪信為真實，而原告復到庭自承：從小孩子出
    生就知道不是被告丙○○之婚生子女等語。本件原告既於八十八年八月十一日即
    知悉被告乙○○出生之事實，惟竟遲至八十九年十一月四日（見本院收文戳）始
    提起本件否認子女之訴，已顯超過前開民法第一千零六十三第二項所規定，「應
    自知悉子女出生之日起一年內為之」之期限，故原告提起本件訴訟，不符民法第
    一千零六十三條之規定，顯無理由，得不經言詞辯論，逕以判決駁回之。
三、結論：本件原告之訴無理由，依民事訴訟法第二百四十九條第二項、第七十八條
    ，判決如主文。
中      華      民      國    九十      年      三      月  二十三      日
                              臺灣高雄地方法院民事第二庭
~B審判長法官  陳明富
~B      法官  楊智守
~B      法官  鍾素鳳
右為正本係照原本作成。
如不服本判決，應於送達後廿日內，向本院提出上訴狀並表明上訴理由，如於本
判決宣示後送達前提起上訴者，應於判決送達後十日內補提上訴理由書（須附繕本）。
中      華      民      國    九十      年      三      月  二十三      日
~B法院書記官  唐美玲


司法院資訊處製作；財團法人民間司法改革基金會備份。
